臺灣嘉義地方法院刑事判決　　　　　　　　　　　　　　　九十三年度易字第六號
　　公　訴　人　臺灣嘉義地方法院檢察署檢察官
　　被　　　告　甲○○
右列被告因竊盜等案件，經檢察官提起公訴 (九十二年度偵緝字第二一一號)及移
併辦(九十二年度偵緝字第二二三號)，本院判決如左：
    主  文
本件免訴。
    理  由
一、本件公訴及移送併辦意旨略以：(一)被告甲○○與另案被告黃清水共同基於意圖
    為自己不法所有之犯意聯絡，先於八十八年四月三十日凌晨某時至臺中縣豐原市
    ○○街七十一號一樓「美美超級服飾店」，用一字扳手撬開鐵門後，入內竊取洪
    當意所有之四百十一件女性服飾，得手後，甲○○與黃清水二人於離去途經臺中
    市○○路東海大學前，因見停放路邊車牌號碼Ａ八—二八三五號之黑色自用小客
    車疏未上鎖，鑰匙遺留在車上，遂由甲○○在車上警戒把風，黃清水下車啟動該
    車輛引擎竊取得手。黃清水遂將其原駕駛之贓車車牌號碼為Ｎ三—六０八八號交
    付甲○○，甲○○雖明知該車係來路不明之贓物，仍予以收受，其等即分別駕駛
    前述二部車輛離去。因認被告犯有連續共同加重竊盜罪及收受贓物罪，兩罪有牽
    連關係，從一重之加重竊盜罪處斷。(二)甲○○、陳建蒼、陳宏光、鍾陸益等人
    共組竊車集團，自八十七年六月十日十七時起至八十七年十二月三日十時止，連
    續竊取財物，得手後由鍾陸益偽造或變造車牌、行車執照及國民身分証，再透過
    陳建蒼轉交甲○○，由甲○○懸掛於竊來之車輛，繼由陳建蒼以每輛新台幣五萬
    元至二十五萬元之價格銷售予不特定之人，並持之為謀生之職業，因認被告犯有
    行使偽造特種文書罪及常業竊盜罪，二罪為牽連犯，從一重之常業竊盜罪處斷等
    情。
二、按案件曾經判決確定者，應諭知免訴之判決，刑事訴訟法第三百零二條第一款定
    有明文。所謂案件曾經判決確定者，應諭知免訴之判決，係以同一案件，已經法
    院為實體上之確定判決，該被告應否受刑事制裁，即因前次判決而確定，不能更
    為其他有罪或無罪之實體上裁判。此項原則不論實質上之一罪，或連續犯、牽連
    犯、想像競合犯等裁判上之一罪，其一部事實已經判決確定者，對於構成一罪之
    其他部分，均有其適用，此乃基於審判不可分之關係，在審理事實之法院，就全
    部犯罪事實，依同法第二百六十七條之規定，本應予以審判，故其判決確定之效
    力，應及於全部之犯罪事實，若在最後審理事實之法院宣判後，始行發生之事實
    ，既非該法院所得審判，即為該案判決之既判力所不及。是既判力對於時間效力
    之範圍，係以最後審理事實法院之宣示判決日為判斷之標準。故檢察官如就確定
    判決效力所及之犯罪事實重新起訴，本院自應諭知免訴判決。
三、本案檢察官起訴被告於八十八年四月三十日與另案被告黃清水共同竊取車輛、以
    扳手撬開鐵門竊取服飾店之衣服及收受贓車，因認被告犯有連續竊盜，並與贓物
    罪有牽連關係，從一重加重竊盜罪論處等情；而移送併辦之事實係以被告與陳建
    蒼等人自八十七年六月至十二月間連續行使偽造特種文書及常業竊盜罪，二罪有
    方法結果關係，從一重論以常業竊盜罪，因認與起訴之事實有裁判上一罪關係，
    聲請併案審理。然查：
(一)檢察官起訴之事實係連續竊盜，而移送併辦之事實係常業竊盜，然按常業犯當然
    具有連續性，其行竊多次，並不發生連續犯之問題，此有最高法院二十七年上字
    第一九二五號判例可資參照，故起訴意旨如認為該等事實構成連續犯，當不會構
    成常業犯，而移送併辦之事實如認為構成常業犯，自然不會構成連續犯，而連續
    犯為裁判上一罪，常業犯則為實質上一罪，兩罪間並無審判不可分之適用，故從
    形式上觀察，檢察官之移送併辦似有未合，惟該等犯罪是否為常業犯或為連續犯
    ，應由法院判斷，合先敘明。
(二)次查，台灣高等法院台中分院於九十二年六月十一日宣判之九十二年度上易字第
    六０號判決，曾認定被告甲○○於八十八年二月二日收受贓車，有前揭判決附卷
    可稽。而該犯罪與本案檢察官起訴被告於八十八年四月三十日收受贓車之行為，
    時間緊接，所犯罪名相同，且收受贓車之犯罪態樣均相同。
(三)又台灣高等法院於八十九年十一月十四日宣判之八十九年度上易字第三六三四號
    判決，維持台灣士林地方法院八十八年度易字第一三四號判決，認定被告甲○○
    與另案被告陳玉產於八十七年十一月十八日共同持鐵鋸撬開被害人之鐵窗而竊取
    新台幣四萬五千元之硬幣，有前揭判決附卷可稽。而該犯罪事實與本案檢察官起
    訴被告於八十八年四月三十日凌晨在臺中縣豐原市○○街七十一號一樓「美美超
    級服飾店」，用一字扳手撬開鐵門，入內竊得被害人洪當意所有之四百十一件女
    性服飾之事實，亦出於相同之犯罪態樣，且時間緊接，所犯罪名亦相同。
(四)另本院於九十二年九月十五日宣判之九十二年度易字第一九三號判決，認定被告
    於九十年四月初持不明兇器竊取被害人置於車內之皮包，另於九十一年七月十一
    日與該案另一被告陳裕興基於竊盜之犯意，由陳裕興把風，被告甲○○持尖嘴鉗
    及螺絲起子等兇器竊取車輛未遂，因而認定被告連續攜帶兇器竊盜等情，有前揭
    判決附卷可稽。而該等事實與本案檢察官起訴被告於八十八年四月三十日由被告
    甲○○在車上警戒把風，另案被告黃清水竊取車輛等情，犯罪態樣亦均高度相同
    。
(五)而檢察官移送併辦之犯罪事實，被告從八十七年六月十日至同年十一月三十日間
    ，共有五次竊盜犯行，而其犯罪態樣均係竊取車輛後懸掛偽造之車牌，其犯罪手
    法及態樣亦均相同。
(六)綜上，被告甲○○自八十七年至九十一年間多次犯有竊盜罪，時間緊接，方法相
    同，觸犯構成要件相同之罪名，顯係基於概括犯意為之，故被告甲○○之犯行業
    已構成連續竊盜罪，而其餘連續行使偽造特種文書及贓物罪，與連續竊盜罪間均
    具有方法結果之牽連關係，為裁判上一罪，而該等犯罪事實業經前揭確定判決之
    效力所及，衡諸刑事訴訟法第三百零二條第一款之規定，本院對於檢察官本案起
    訴及移送併辦之犯罪事實，自應諭知免訴判決，並不經言詞辯論為之。
    據上論斷，應依刑事訴訟法第三百零二條第一款、第三百零七條，判決如主文。
中    華    民    國      九十三      年      一      月        九      日
                                      臺灣嘉義地方法院刑事第五庭
                                      審判長法官      黃  國  益
                                      法      官      黃  義  成
                                      法      官      黃  仁  勇
右正本證明與原本無異。
如不服本判決，應於判決送達後十日內，向本院提出上訴狀。
                                      書  記  官      林  育  興
中    華    民    國      九十三      年      一      月        九      日
